Inventaris van het archief van het Directoraat-Generaal Prijzen, Ordening en Regionaal (Economisch) Beleid van het Ministerie van Economische Zaken, 1976 - 1985 (-1987)
Nationaal Archief, Den Haag
- Taakuitvoering, 2
  - Economische aangelegenheden, -1.82
    - Industrialisatie, -1.824.102
      - Industriële aspecten in verband met ruimtelijke ordening, -1.824.102.1
        - Industriebevordering per ontwikkelingskernen, -1.824.102.113.3
          - Stukken betreffende de toekenning van een investeringspremie in het kader van de Investeringspremieregeling Regionale Vestiging en Uitbreiding Industriële Bedrijven (IPR)., 1964 - 1987; 1816-4141
            - Gelderland.1972 - 1986, 3334-3402
              - Betonindustrie v/h Stevens, BV te Nijmegen,1980 - 1983, 3338; 1 omslag
              - Betri BV te Doetinchem,1977 - 1982, 3339; 1 omslag
              - Bovemij, NV Schadeverzekerings-Maatschappij te Nijmegen,1977 - 1980, 3340; 1 omslag
              - CEBECO te Doetinchem.1980 - 1983, 3341-3342
                - Fase I en II,1980 - 1983, 3341; 1 pak
                - Fase III,1980 - 1982, 3342; 1 pak
              - CSM Honig Merkartikelen BV te Nijmegen,1982 - 1984, 3343; 1 omslag
              - Delft Papier BV, Van te Wijchen,1984 - 1985, 3344; 1 omslag
              - Doetinchem; Meubelfabrieken te Doetinchem,1975 - 1978, 3345; 1 omslag
              - Doetinchem BV, Straalbedrijf te Doetinchem,1977 - 1981, 3346; 1 omslag
              - Edelpapier BV te Doetinchem,1981 - 1985, 3347; 1 pak
              - Ferro BV, Emailleerfabriek te Gaanderen,1977 - 1980, 3348; 1 omslag
              - Groot, Metaalbewerking BV J.H. te Nijmegen,1978 - 1979, 3349; 1 omslag
              - Hamer, Betonfabriek BV de te Nijmegen,1978, 3350; 1 omslag
              - HD Holland Meubel te Doetinchem,1977 - 1980, 3351; 1 omslag
              - Hema Bakkerijen Oost BV te Doetinchem,1982 - 1984, 3352; 1 omslag
              - Hoek Loos BV te Nijmegen,1978, 3353; 1 omslag
              - Home Juice Holland BV te Nijmegen,1976 - 1982, 3354; 1 pak
              - Hyster BV te Nijmegen,1972 - 1981, 3355; 1 pak
              - Imko Gelria BV te Doetinchem.1976 - 1984, 3356-3357
                - 1976, 3356; 1 omslag
                - 1976 - 1984, 3357; 1 omslag
              - Inter-Che-M-Holding BV te Beuningen,1981 - 1984, 3358; 1 omslag
              - K en E Nederland BV te Doetinchem,1981 - 1984, 3359; 1 omslag
              - Keppel Kunststoffen BV te Doetinchem.1981 - 1984, 3360-3361
                - 1981, 3360; 1 omslag
                - 1983 - 1984, 3361; 1 omslag
              - Keuringsinstituut voor Waterleidingsartikelen (KIWA) BV te Nijmegen,1977 - 1979, 3362; 1 omslag
              - Klimtechniek Holland BV te Doetinchem,1980 - 1982, 3363; 1 omslag
              - Koninklijke Wessanen NV te Winterswijk,1978, 3364; 1 omslag
              - Koninklijke Drukkerij Thieme BV te Nijmegen,1974 - 1976, 3365; 1 omslag
              - Kortman & Schulte BV te Nijmegen,1977 - 1983, 3366; 1 pak
              - Louis Nagel BV te Nijmegen,1977 - 1981, 3367; 1 omslag
              - Martens Brandkasten BV te Doetinchem,1980 - 1982, 3368; 1 omslag
              - Mead Johnson BV te Nijmegen,1981 - 1985, 3369; 1 omslag
              - Megens Holding BV te Nijmegen,1982 - 1985, 3370; 1 omslag
              - Nedcon Magazijninrichtingen te Doetinchem.1976 - 1983, 3371-3372
                - 1976 - 1978, 3371; 1 pak
                - 1977 - 1983, 3372; 1 pak
              - Payens Holding Kantoormachinebedrijven BV te Nijmegen,1975 - 1977, 3373; 1 omslag
              - Polacel BV te Doetinchem,1980 - 1983, 3374; 1 omslag
              - Ponsioen Meubelagenturen te Beuningen,1979 - 1980, 3375; 1 omslag
              - Rhenania, Handel- en Industriemaatschappij te Nijmegen,1976 - 1978, 3376; 1 omslag
              - Roebbers, H.J.H. te Nijmegen,1975 - 1979, 3377; 1 omslag
              - Roosevelt Trading Amsterdam BV te Gendringen,1975 - 1976, 3378; 1 pak
              - Ruiter Schroot BV, De te Nijmegen.1975 - 1985, 3379-3381
                - 1975 - 1983, 3379; 1 pak
                - 1980 - 1982, 3380; 1 omslag
                - 1984 - 1985, 3381; 1 omslag
              - Schenker & Co's Internationale Expeditie BV te Nijmegen,1981 - 1983, 3382; 1 omslag
              - Schut Superieur NV te Eerbeek,1978, 3383; 1 pak
              - Scorpi Fashion Import/Export BV te Weurt,1981 - 1984, 3384; 1 omslag
              - Sealed Air Corporation te Nijmegen,1980 - 1984, 3385; 1 omslag
              - Simmonds Precision NV te Brummen,1976 - 1978, 3386; 1 omslag
              - Slachthuis Nijmegen BV te Nijmegen,1984 - 1986, 3387; 1 omslag
              - STC Recycling Holland BV te Nijmegen,1985, 3388; 1 omslag
              - Sturko Slachthuisactiviteiten BV te Doetinchem.1975 - 1984, 3389-3391
                - Bedrijfsuitbreiding 1,1975 - 1980, 3389; 1 pak
                - Bedrijfsuitbreiding 2,1980 - 1984, 3390; 1 pak
                - Bedrijfsuitbreiding 3,1982 - 1984, 3391; 1 pak
              - Swaay-Garantor BV, Van te Nijmegen,1980 - 1983, 3392; 1 omslag
              - Thompack BV te Beuningen en Weurt.1979 - 1985, 3393-3394
                - Beuningen,1979 - 1983, 3393; 1 omslag
                - Weurt,1983 - 1985, 3394; 1 omslag
              - Transport Centrale Gelderland BV te Nijmegen,1981 - 1983, 3395; 1 omslag
              - Valkenburgh Elva BV te Neede,1974 - 1976, 3396; 1 omslag
              - Veiligheidsinstituut te Nijmegen,1977, 3397; 1 omslag
              - Verheullsweiden BV te Doetinchem,1976 - 1980, 3398; 1 pak
              - Weurt BV; Bouwstoffenindustrie, te Weurt,1982 - 1984, 3399; 1 pak
              - Windo BV te Doetinchem,1977 - 1979, 3400; 1 omslag
              - Winkel en Ooms, Te BV te Nijmegen,1978 - 1981, 3401; 1 pak
              - Wopereis Staalbouw BV te Doetinchem,1978 - 1979, 3402; 1 omslag
            - Noord-Holland.1968 - 1984, 3403-3409
              - Coöperatieve Vereniging tot exploitatie van melkproducten Noord-Holland te Den Burg,1977 - 1978, 3403; 1 omslag
              - Geveke Intern Transport BV te Amsterdam,1979 - 1981, 3404; 1 omslag
              - Hoorn, De; Bonbon- en dessertwerkenfabriek BV te Hoorn,1976 - 1977, 3405; 1 omslag
              - KEM Europa BV te Haarlem,1979 - 1984, 3406; 1 pak
              - Muiden Chemie BV te Muiden,1974 - 1977, 3407; 1 pak
              - Orenstein en Koppel NV te Amsterdam,1978 - 1981, 3408; 1 omslag
              - Sierkan; Haarlemse Consumptie IJsfabriek, De, te Hoorn,1968 - 1974, 3409; 1 pak
            - Zuid-Holland.1973 - 1985, 3410-3419
              - Betonklinkerkei BV te Alphen aan de Rijn,1977, 3410; 1 omslag
              - Emmelot galvaniseerbedrijf te Gouda,1980 - 1981, 3411; 1 omslag
              - Flora BV te Gouda,1979 - 1982, 3412; 1 pak
              - Nationale Luchtvaartschool BV te Rotterdam,1978 - 1985, 3413; 1 pak
              - Netam-Fruehauf BV te Nieuwerkerk aan de IJssel,1979 - 1982, 3414; 1 omslag
              - Oosterwijk BV, Overslagbedrijf J.C. te Moerdijk,1975 - 1977, 3415; 1 omslag
              - Oude Delft, De; Optische Industrie te Delft,1978, 3416; 1 omslag
              - Outinord Nederland BV te Waddinxveen,1979 - 1982, 3417; 1 omslag
              - Railbouw BV te Leerdam,1977 - 1981, 3418; 1 pak
              - Tetrapak International BV te Moerdijk,1973 - 1976, 3419; 1 omslag
            - Zeeland.1970 - 1984, 3420-3439
              - Alga BV te Middelburg,1975 - 1977, 3420; 1 pak
              - Broomchemie BV te Terneuzen,1973 - 1984, 3421; 1 pak
              - Carcoating Zeeland BV te Goes,1976 - 1978, 3422; 1 omslag
              - Dow Chemical BV te Terneuzen.1970 - 1984, 3423-3425
                - Bedrijfsuitbreiding,1970 - 1977, 3423; 1 pak
                - Bedrijfsuitbreiding,1974 - 1980, 3424; 1 pak
                - Bedrijfsuitbreiding,1976 - 1984, 3425; 1 pak
              - Eyke-Hogendoorn te Terneuzen,1975 - 1977, 3426; 1 pak
              - Hellevoet Apparatenbouw, Constructie en Scheepsreparatiebedrijf L. de Jong BV te Goes,1976 - 1980, 3427; 1 pak
              - Hoechst Holland BV te Vlissingen.1975 - 1977, 3428-3429
                - Algemeen,1975 - 1977, 3428; 1 pak
                - Bouw van een zeehaventerminal,1975 - 1977, 3429; 1 omslag
              - BV v/h Koco Gapinge te Middelburg,1975 - 1977, 3430; 1 pak
              - Meyer, A. BV te Vlissingen,1979 - 1980, 3431; 1 pak
              - Montedison, Chemisch bedrijf te Zuid-Sloe,1975 - 1976, 3432; 1 pak
              - Nederlandse Stikstof Maatschappij (NSM) BV te Sluiskil,1976 - 1978, 3433; 1 pak
              - Perfecta Chemie BV te Goes,1976 - 1979, 3434; 1 pak
              - Sas van Gent BV; Glasfabriek, te Sas van Gent,1975 - 1979, 3435; 1 omslag
              - Sas van Gent; Stijfsel- en Glucosefabriek NV te Sas van Gent,1974 - 1977, 3436; 1 pak
                Bevat 50 tekeningen.
              - Total Raffinaderij Nederland BV te Vlissingen,1982, 3437; 1 omslag
              - Vlas Techniek BV te Sas van Gent,1974 - 1977, 3438; 1 pak
              - Vof Zeilmakerij J.P. van der Sneppen te Terneuzen,1976 - 1981, 3439; 1 omslag
            - Noord-Brabant.1968 - 1985, 3440-3754
              - AaDé BV, Drukkerij te Oss,1980 - 1983, 3440; 1 omslag
              - AAE Holland BV te Helmond,1980 - 1984, 3441; 1 pak
              - Aarle BV, Van te 's-Hertogenbosch,1978 - 1981, 3442; 1 pak
              - Action Uden BV te Uden,1979 - 1983, 3443; 1 omslag
              - Alimo Tweewielers te 's-Hertogenbosch,1980 - 1982, 3444; 1 omslag
              - AMP-Holland BV te 's-Hertogenbosch,1980 - 1985, 3445; 1 pak
              - Artex; Brabantse Textielmaatschappij BV te Aarle-Rixtel,1969 - 1977, 3446; 1 pak
              - Artiprint BV te 's-Hertogenbosch,1975 - 1978, 3447; 1 pak
              - Arvah BV, Glasindustrie te 's-Hertogenbosch,1977 - 1982, 3448; 1 pak
              - Asfalti Breitner Spa te Helmond,1984, 3449; 1 omslag
              - Asten Effectgarens, Jac. van te Helmond,1978 - 1983, 3450; 1 pak
              - Automated Equipment Holland BV te Helmond,1976 - 1979, 3451; 1 pak
              - AUV, Nederlandse Veterinair-farmaceutische Groothandel te Cuijk,1980 - 1984, 3452; 1 pak
              - AVI Autoverschrottingsindustrie BV te 's-Hertogenbosch,1975 - 1978, 3453; 1 pak
              - Avio-Fokker BV te Woensdrecht,1975 - 1984, 3454; 1 pak
                Bevat 15 tekeningen.
              - Baaijens Konstructie BV te Oss,1980 - 1985, 3455; 1 omslag
              - Bakens CV, Konstructiebedrijf Gebr. te Helmond,1980 - 1983, 3456; 1 omslag
              - Bald BV te Dongen,1973 - 1975, 3457; 1 pak
              - Bavaria BV te Lieshout,1979 - 1981, 3458; 1 omslag
              - Beek en Zonen BV te Helmond,1980 - 1982, 3459; 1 omslag
              - Benier BV te 's-Hertogenbosch,1976 - 1978, 3460; 1 omslag
              - Berkers, G.M., te Someren,1978 - 1981, 3461; 1 omslag
              - Besouw Metaal BV, Van, te Tilburg,1978 - 1985, 3462; 1 pak
              - Bewo-Neman BV te Tilburg,1976 - 1980, 3463; 1 omslag
              - Biblo BV Offsetdrukkerij te 's-Hertogenbosch,1980 - 1982, 3464; 1 pak
              - Biwex NV te Tilburg,1977 - 1978, 3465; 1 omslag
              - Blerk, van; Stalen Kantoormeubelen fabriek NV te Tilburg,1970 - 1976, 3466; 1 pak
              - Bodair Plan BV te Tilburg,1979 - 1980, 3467; 1 omslag
              - Boerenbond Deurne te Helmond,1977 - 1984, 3468; 1 omslag
              - Borg-Warner Mechanical Seals te Bergen op Zoom,1975 - 1977, 3469; 1 omslag
              - Bouwchemie Nederland BV te Helmond,1980 - 1982, 3470; 1 pak
              - Breggen, Van der Stroopwafels BV te Tilburg,1980 - 1983, 3471; 1 omslag
              - Breti Snacks BV te Tilburg,1981 - 1983, 3472; 1 pak
              - Broers BV, Timmerfabriek te Tilburg,1979 - 1982, 3473; 1 omslag
              - Buvo BV Aluminiumgieterij te Helmond,1979 - 1982, 3474; 1 pak
              - Buvo BV, Aluminium Hogedruk Gieterij te Helmond,1983 - 1984, 3475; 1 pak
              - Byron Jackson BV te Etten-Leur,1974 - 1980, 3476; 1 pak
              - Cargill BV te Bergen op Zoom.1976 - 1982, 3477-3478
                - 1976 - 1979, 3477; 1 pak
                - 1980 - 1982, 3478; 1 omslag
              - Cédé Vogelvoeders te Tilburg,1977 - 1982, 3479; 1 omslag
              - Cehave NV, Veevoederfabriek te Oss,1980 - 1983, 3480; 1 pak
              - Celtona BV te Cuijk,1975 - 1983, 3481; 1 pak
              - Cemsto-Lin BV te 's-Hertogenbosch,1979 - 1983, 3482; 1 pak
              - Ceramo-Serco te Helmond,1976 - 1981, 3483; 1 omslag
              - Cetema BV te Oss.1979 - 1983, 3484-3485
                - Algemeen,1979 - 1983, 3484; 1 omslag
                - Bijlagen,1979 - 1980, 3485; 1 pak
              - Chez Louis BV te Tilburg,1979 - 1983, 3486; 1 pak
              - Clean-0-Matic te Tilburg,1977 - 1980, 3487; 1 omslag
              - Compudata Benelux BV te 's-Hertogenbosch,1981 - 1984, 3488; 1 pak
              - Coppens Mengunie BV te Helvoirt,1982 - 1984, 3489; 1 pak
              - Datobetonindustrie BV te Oss,1982 - 1984, 3490; 1 omslag
              - De Duif BV te Helmond,1979 - 1981, 3491; 1 pak
              - Delicia BV te Tilburg,1975 - 1983, 3492; 1 pak
              - Desseaux NV, Tapijtfabriek H. te Oss,1981 - 1983, 3493; 1 omslag
              - Dik's Textielreiniging BV te Uden,1978 - 1983, 3494; 1 omslag
              - Dikema en Chabot Holding BV te Oosterhout,1976 - 1977, 3495; 1 omslag
              - DMV Campina BV te Tilburg,1981 - 1984, 3496; 1 omslag
              - Dongen Glasindustrie NV te Dongen,1969 - 1982, 3497; 1 omslag
              - Dooren & Dan, Van: Textielfabrieken te Tilburg,1968 - 1973, 3498; 1 omslag
              - Doorne's, Van; Automobielfabriek te Tilburg,1970 - 1980, 3499; 1 pak
              - DTS DATA Terminal Systems BV te Helmond,1979, 3500; 1 omslag
              - Du Pont de Nemours Nederland BV Berg Electronics Division te 's-Hertogenbosch,1979 - 1983, 3501; 1 omslag
              - Dumig Fréres BV Diamant Industrie BV te Cuijk.1979 - 1984, 3502-3503
                - 1979 - 1984, 3502; 1 pak
                - 1980 - 1984, 3503; 1 pak
              - Dwars Hederik en Verhey Raadgevend Ingenieurs Bureau te Helmond,1979, 3504; 1 omslag
              - DWZ Metaalwarenfabriek te Helmond,1975 - 1982, 3505; 1 pak
              - Edah BV te Helmond.1973 - 1985, 3506-3507
                - 1973 - 1976, 3506; 1 pak
                - 1982 - 1985, 3507; 1 pak
              - Edet Nederland BV te Tilburg.1968 - 1984, 3508-3509
                - 1968 - 1973, 3508; 1 pak
                - 1981 - 1984, 3509; 1 pak
              - Eerd; Grafische Industrie BV, Van, te Tilburg.1976 - 1983, 3510-3511
                - 1976 - 1979, 3510; 1 pak
                - 1979 - 1983, 3511; 1 pak
              - Eerste Helmondse Autobusdienst (EHAD) BV te Helmond,1974 - 1976, 3512; 1 omslag
              - Electrobel NV te Bergen op Zoom,1976, 3513; 1 omslag
              - EMI Holland BV te Uden,1976 - 1978, 3514; 1 pak
              - EMMI, Isolatie- en Plaatwerken BV te Helmond,1981 - 1983, 3515; 1 pak
              - ENCI-CEMIJ-ROBUR BV te 's-Hertogenbosch,1977 - 1981, 3516; 1 pak
              - Erico Europa BV te Tilburg,1978 - 1982, 3517; 1 pak
              - Etesmi J.W. Koch, Fabriek van Stalen Meubelen BV te Tilburg,1974 - 1977, 3518; 1 pak
              - Euro Festival Helmond BV te Helmond,1982 - 1985, 3519; 1 omslag
              - Eurocord BV Koord- en veterfabriek te Tilburg,1978 - 1980, 3520; 1 omslag
              - Fagerhult-Lyktan te Helmond,1979 - 1981, 3521; 1 omslag
              - Favro BV te Uden,1978 - 1980, 3522; 1 omslag
              - Fraba BV, Dental Laboratorium te Bergen op Zoom,1975 - 1978, 3523; 1 pak
              - Franke Roestvrijstaal Nederland BV te Helmond,1981 - 1983, 3524; 1 omslag
              - Fri-D'or BV te Bergen op Zoom.1980 - 1983, 3525-3526
                - 1980 - 1981, 3525; 1 pak
                - 1982 - 1983, 3526; 1 pak
              - Geloven Snacks BV, Ad van; te Tilburg.1976 - 1984, 3527-3528
                - 1976 - 1978, 3527; 1 pak
                - 1979 - 1984, 3528; 1 pak
              - Gemeenschappelijk Administratiekantoor (GAK) te Tilburg,1969 - 1976, 3529; 1 pak
              - General Electric Plastics BV te Bergen op Zoom,1977 - 1981, 3530; 1 pak
              - Gerwen metaalbouw, Gebr. van, VOF te Uden,1979 - 1982, 3531; 1 omslag
              - Geurts Beheer BV te Oss,1982 - 1984, 3532; 1 pak
              - Gianotten BV, Drukkerij en Uitgeverij te Tilburg,1978 - 1981, 3533; 1 pak
              - GIM BV te Helmond,1975 - 1982, 3534; 1 pak
              - Gimbrair BV te Tilburg,1977 - 1979, 3535; 1 omslag
              - Goudstikker-de Vries BV te 's-Hertogenbosch,1980 - 1984, 3536; 1 omslag
              - Grasso-Procon BV te 's-Hertogenbosch,1975 - 1977, 3537; 1 pak
              - Grasso Koninklijke Machinefabrieken BV te Oss,1975 - 1978, 3538; 1 pak
              - Grasso Koninklijke Machinefabrieken NV te 's-Hertogenbosch,1977 - 1982, 3539; 1 pak
              - Grenco Special Applications BV te 's-Hertogenbosch,1984 - 1984, 3540; 1 omslag
              - Groot-Douen BV, Chr. de; te Helmond,1976 - 1979, 3541; 1 pak
              - Ham; Pluimveeverwerkende Industrie NV te Mierlo,1971 - 1977, 3542; 1 pak
              - Hartman BV te Helmond,1977 - 1980, 3543; 1 omslag
              - Harwi Machinefabriek BV te Helmond,1976 - 1978, 3544; 1 pak
              - Hazenveld BV te Helmond,1974 - 1977, 3545; 1 pak
              - Hebro Gerechten BV te Tilburg,1976 - 1979, 3546; 1 pak
              - Heesen Engeneering BV te 's-Hertogenbosch,1976 - 1979, 3547; 1 pak
              - Heineken Brouwerijen BV te 's-Hertogenbosch,1978 - 1980, 3548; 1 omslag
              - 'Helmond' BV, Drukkerij/Uitgeverij te Helmond,1976 - 1979, 3549; 1 pak
              - Hema Bakkerijen Oost BV te Helmond,1971 - 1984, 3550; 1 omslag
              - Hendriks Slachterijen en Conserven BV te Cuyk,1976 - 1985, 3551; 1 pak
              - Heyden BV, Confectie Industrie van der, te Oss,1979 - 1981, 3552; 1 pak
              - Hoeks BV te Tilburg,1978 - 1979, 3553; 1 omslag
              - Hoes BV, Drukkerij te Tilburg,1979 - 1982, 3554; 1 pak
              - Hollandse Wielenfabriek BV te Helmond,1979 - 1983, 3555; 1 pak
              - Homburg NV te Cuijk.1971 - 1984, 3556-3558
                Niet nader onder te verdelen
                - 1971 - 1976, 3556; 1 pak
                - 1981 - 1983, 3557; 1 pak
                - 1982 - 1984, 3558; 1 pak
              - Hoop, De; Papierfabriek te Tilburg,1974 - 1976, 3559; 1 pak
              - Hout, H. van den, te Tilburg,1976, 3560; 1 omslag
              - Hout Kabelrecycling BV, Van te Helmond,1981 - 1984, 3561; 1 omslag
              - Huybregts Specerijen BV te Eindhoven,1978 - 1982, 3562; 1 pak
              - Importa BV te Uden,1976 - 1978, 3563; 1 pak
              - Inkoopcentrale HIC; NV te 's-Hertogenbosch,1979 - 1980, 3564; 1 omslag
              - Innofa BV te Tilburg,1979, 3565; 1 omslag
              - Inraco-Nederland BV te 's-Hertogenbosch,1978 - 1982, 3566; 1 pak
              - Intalite BV te 's-Hertogenbosch,1977 - 1982, 3567; 1 pak
              - Intermeka BV te Etten-Leur,1975 - 1978, 3568; 1 pak
              - International Flavors & Fragrances (IFF) Nederland NV te Tilburg.1970 - 1983, 3569-3571
                - 1970 - 1976, 3569; 1 pak
                - 1975 - 1980, 3570; 1 omslag
                - 1977 - 1983, 3571; 1 omslag
              - Interpharm BV te 's-Hertogenbosch,1981 - 1982, 3572; 1 omslag
              - Isotron-Systems BV te 's-Hertogenbosch,1983 - 1985, 3573; 1 pak
              - Jamo Matrijzen en Gereedschappen BV te Helmond,1983 - 1984, 3574; 1 pak
              - Johnson & Co. BV, A. te Helmond,1980 - 1983, 3575; 1 omslag
              - Kampert Drukwerk BV te Oss,1979 - 1983, 3576; 1 pak
              - Kemkens BV te Oss,1977 - 1982, 3577; 1 pak
              - Kempen, De; BV Aannemingsbedrijf te Eindhoven,1975 - 1977, 3578; 1 omslag
              - Kempensche Zinkmaatschappij NV te Budel,1972 - 1977, 3579; 1 pak
              - Kermad BV te Tilburg,1977 - 1983, 3580; 1 omslag
              - Kesper BV; machinebouw en constructiebedrijf te Cuijk,1976 - 1978, 3581; 1 pak
              - Kimmenade Nederland BV te Helmond,1981 - 1984, 3582; 1 omslag
              - Kivits, Firma J.P., te 's-Hertogenbosch,1975 - 1976, 3583; 1 omslag
              - Koffiebranderij en Theehandel Drie Mollen te 's-Hertogenbosch,1975 - 1976, 3584; 1 omslag
              - Koning Vleeswaren Fabriek BV, De te Tilburg.1978 - 1983, 3585-3586
                - Project I,1978 - 1981, 3585; 1 pak
                - Project II,1980 - 1983, 3586; 1 omslag
              - Koninklijke AaBe Fabrieken te Tilburg,1978 - 1979, 3587; 1 omslag
              - Konkreta Betontechniek KBT BV te Tilburg,1978 - 1982, 3588; 1 omslag
              - 't Kooike BV te Helmond,1977 - 1981, 3589; 1 pak
              - Kremers BV te Tilburg,1977 - 1981, 3590; 1 omslag
              - Kroezen BV, Bedrijfskledingservice te Helmond,1980 - 1984, 3591; 1 pak
              - Kruyf BV, De; te Oss,1976 - 1978, 3592; 1 omslag
              - Kwekel; Installatiebedrijf BV te 's-Hertogenbosch,1975 - 1978, 3593; 1 omslag
              - Lan Machinefabriek BV te Tilburg,1974 - 1978, 3594; 1 pak
              - Langen & Zonen, H.J. BV te Cuijk,1975 - 1977, 3595; 1 pak
              - Lansberg-Rotterdam te Uden,1979 - 1981, 3596; 1 omslag
              - Las-Pers BV te Oss,1979 - 1981, 3597; 1 omslag
              - Laura Ashley Manufacturing BV te Helmond.1977 - 1985, 3598-3599
                - 1977 - 1983, 3598; 1 pak
                - 1984 - 1985, 3599; 1 pak
              - Levens, Jac. BV te Tilburg,1977 - 1979, 3600; 1 omslag
              - Lieshout Vleeswaren BV, van te Helmond,1978 - 1983, 3601; 1 pak
              - Limitorque BV te Cuijk,1974 - 1978, 3602; 1 pak
              - LOA Ontlakkingsbedrijf te Tilburg,1981 - 1985, 3603; 1 pak
              - Luckerath BV te Tilburg,1977 - 1981, 3604; 1 omslag
              - Lutkie & Cranenburg BV te 's-Hertogenbosch,1977 - 1984, 3605; 1 pak
              - Luyben, J.M.M. te Helmond,1980 - 1982, 3606; 1 omslag
              - Malmberg BV te 's-Hertogenbosch,1978 - 1982, 3607; 1 omslag
              - Mapro BV te 's-Hertogenbosch,1977 - 1983, 3608; 1 pak
              - Maren BV, D.P. van; te Tilburg,1976 - 1979, 3609; 1 omslag
              - Mareti BV te Tilburg,1975 - 1978, 3610; 1 pak
              - Meco Metal Finishing Engeneers BV te 's-Hertogenbosch,1979 - 1983, 3611; 1 pak
              - Metaalwarenfabriek Tilburg BV NWM de Kruithoorn BV te Tilburg.1975 - 1984, 3612-3613
                - 1975 - 1979, 3612; 1 pak
                - 1979 - 1984, 3613; 1 pak
              - Metaalwerken Bergen op Zoom BV te Bergen op Zoom,1978 - 1980, 3614; 1 omslag
              - Meter Mode BV te Helmond,1983 - 1984, 3615; 1 pak
              - Meulensteen Electronics te Nuenen,1980 - 1981, 3616; 1 omslag
              - Meycopren Neerland BV te Helmond,1977 - 1980, 3617; 1 omslag
              - Michelin; Nederlandse Bandenindustrie NV te 's-Hertogenbosch.1976 - 1983, 3618-3619
                - 1976 - 1980, 3618; 1 pak
                - 1978 - 1983, 3619; 1 pak
              - Midlands Industries Ltd. te Bergen op Zoom,1981, 3620; 1 omslag
              - Mommers & Co, C.; Wollenstoffenfabriek te Tilburg.1976 - 1978, 3621-3622
                - 1976 - 1977, 3621; 1 omslag
                - 1977 - 1978, 3622; 1 omslag
              - Moonen Den Bosch BV, Scheepswerf (voorheen BV Scheepswerf de Ruiter) te 's-Hertogenbosch,1977 - 1985, 3623; 1 pak
              - Mullekom Bestralingstechnieken BV, Van, te Cuijk,1977, 3624; 1 omslag